【裁判字號】    97,消債更,138
【裁判日期】    971216
【裁判案由】    更生事件
【裁判全文】
臺灣屏東地方法院民事裁定           97年度消債更字第138號
聲  請  人
即 債 務人  甲○○
上列當事人聲請消費者債務清理事件，本院裁定如下：
    主  文
債務人徐少  自中華民國九十八年一月七日十二時起開始更生程
序。
命司法事務官進行本件更生程序。
    理  由
一、按債務人不能清償債務或有不能清償之虞；且無擔保或無優
    先權之債務總額未逾新台幣1200萬元者，於法院裁定開始清
    算程序或宣告破產前，得向法院聲請更生；又法院開始更生
    程序之裁定，應載明其年、月、日、時，並即時發生效力，
    消費者債務清理條例第3 條、第42條第1 項、第45條第1 項
    分別定有明文。次按法院裁定開始更生或清算程序後，得命
    司法事務官進行更生或清算程序，必要時得選任律師、會計
    師或其他適當之自然人或法人一人為監督人或管理人，同條
    例第16條第1 項亦有明文。
二、債務人聲請意旨略以：債務人就新台幣（下同）1,889,600
    元債務有不能清償之情事，曾於民國95年間以書面向最大債
    權金融機構國泰世華銀行請求依「中華民國銀行公會會員辦
    理消費金融案件無擔保債務協商機制」共同協商債務清償方
    案，嗣協商成立，約定自95年10月起分120 期攤還，利率5
    ％，每月應繳金額為20,042元，在債務人之親友資助下，仍
    勉力清償，然嗣後因債務人之配偶黃焜明無穩定收入且須扶
    養2 名子女（黃堂宸81年2 月10日生，黃宥沁87年5 月17日
    生），故以債務人現職月薪26,000元左右之收入，履行協商
    顯有重大困難，並於繳款17期後毀諾，而此並非債務人主觀
    上惡意不履行協商，實係客觀上確有不可歸責於債務人之事
    由。又其無擔保或無優先權之債務總額未逾1,200 萬元，復
    未經法院裁定開始清算程序或宣告破產，爰向本院聲請更生
    等語。
三、經查債務人所主張之上開事實，業據其提出債權人清冊、財
    產暨收入狀況說明書、財政部台灣省南區國稅局94、95年度
    綜合所得稅各類所得資料清單暨財產歸屬資料清單及戶籍謄
    本等件為證，堪信屬實。次查，債務人於94年所得額為334,
    369 元，95年所得額為347,326 元，而其主張目前工作每月
    收入約為26,000元之事實，已據提出薪資條為證；又債務人
    配偶黃焜明無所得收入，而債務人及其配偶名下復無土地、
    房屋可資為清償之憑藉，另債務人名下雖有汽車1 部，惟該
    汽車廠牌為三陽牌，且係1998年份出廠，該汽車自出廠迄今
    已逾10年，衡情，經折舊結果，所剩價值應為無幾。是無論
    以債務人94及95年月平均收入約28,404元或現職月薪26,000
    元左右之收入，扣除債務人依協商應繳之金額20,042元後，
    所餘金額低於8,362 元，依一般生活經驗法則，顯不足以維
    持債務人2 名子女之保護教養費用與債務人及其配偶之基本
    生活，實難期待其履行協商條件，是聲請人主張其履行上開
    分期還款協議顯有重大困難，且係不可歸責聲請人等語，應
    屬可採。此外，本件又查無債務人有消費者債務清理條例第
    6 條第3 項、第8 條或第46條各款所定駁回更生聲請之事由
    存在，則債務人聲請更生，應屬有據，爰裁定如主文第1 項
    所示，並命司法事務官進行本件更生程序。
中    華    民    國    97    年    12    月    16    日
                        民事庭法官  李  麗  芳
正本係照原本作成。
本裁定不得抗告。
本件裁定公告日期為民國97年12月16日
中    華    民    國    97    年    12    月    16    日
                        法院書記官  滕  一  珍


司法院資訊處製作；財團法人民間司法改革基金會備份。
